【裁判字號】    92,訴,147
【裁判日期】    920312
【裁判案由】    確認委任關係不存在
【裁判全文】
臺灣臺北地方法院民事判決  九十二年訴字第一四七號
    原      告  乙○○
    訴訟代理人  丙○○
    被      告  臺北市中山春大樓管理委員會
    法定代理人  甲○○
    訴訟代理人  丁○○
右當事人間請求確認委任關係不存在事件，本院判決如左：
    主      文
原告之訴駁回。
訴訟費用由原告負擔。
    事實及理由
一、原告起訴主張：原告為台北市○○區○○段建號第二七四五號中山春大樓建物之
    「分別共有人」，持分比例為十二分之一。原告就系爭共有物之管理，並未依民
    法第八百二十條第一項規定，與其他十一名共有人另行訂定「同意委託管理」之
    契約，更未依民法第五百二十八條規定，與其他十一名共有人及被告訂定「委託
    管理」之契約，足見兩造間委託管理關係不存在。惟被告卻一再聲稱原告等十二
    名共有人已將第二七四五建號建物「有償委任」其「管理」云云，顯使原告管理
    系爭共有物之管理權處於不安之狀態，而有使訴請法院確認之必要。被告主張有
    委託管理之法律關係存在，應由被告負舉證之責。依臺灣高等法院九十年度上字
    第八八三號判決理由，已確認原告並非台北市中山春大樓之區分所有權人，因此
    與被告並無委任關係存在，為此聲明「確認原告與被告間就第二七四五建號之『
    委託管理』關係不存在」。
二、被告抗辯：不爭執原告並非區分所有權人，與原告間並無委任關係存在，我們並
    沒有對原告主張委任關係等語，為此答辯聲明「原告之訴駁回」。
三、原告主張依臺灣高等法院九十年度上字第八八三號判決確認原告並非台北市中山
    春大樓之區分所有權人，兩造間並無民法上之委任關係存在一節，為被告所不爭
    執（九十二年二月二十四日言詞辯論筆錄），自堪採信。至原告主張依八十七年
    十二月二十七日區分所有權人會議出席簽名簿可知被告對之主張委任管理關係云
    云，然原告提出臺灣高等法院九十年度上字第八八三號案，認定原告並非區分所
    有權人，該案經被告提出資料為九十年十一月六日判決，而被告既於前開案件判
    決後，於本案言詞辯論時自認原告並非區分所有權人，是被告抗辯並未對原告主
    張有委任關係存在應予採信，則原告主張被告仍有主張權利之情即應負舉證責任
    ，然原告於九十二年二月二十四日言詞辯論時即陳述無其他證據提出，是被告主
    張未再對原告主張有委任管理關係存在堪予認定。按確認之訴，非原告有即受確
    認判決之法律上利益者，不得提起，民事訴訟法第二百四十七條第一項前段定有
    明文。若被告對原告主張之法律關係，自始無爭執，即法律關係之存否並無不明
    確之情形，尚不能謂原告有即受確認判決之法律上利益。本件被告對於原告主張
    其就第二七四五建號房屋之「委託管理」關係不存在，始終並無爭執，則兩造間
    並無委任法律關係存在，即法律關係之存否並無不明確之情形，原告訴請確認兩
    造間之委任管理關係不存在，自難認其有即受確認判決之法律上利益。
四、從而，原告提起確認之訴，並不符民事訴訟法第二百四十七條第一項之要件，其
    訴難認合法，應予駁回。
五、兩造其餘主張及所提證據與本院上開論斷無涉或無違，不予贅述。
六、訴訟費用負擔之依據：民事訴訟法第七十八條。
中      華      民      國    九十二    年      三      月     十二     日
                                    民事第四庭法  官    洪  于  智
右為正本係照原本作成
如對本判決上訴須於判決送達後二十日內向本院提出上訴狀
中      華      民      國    九十二    年      三      月    十二      日
                                          法院書記官    林  佳  蘋


司法院資訊處製作；財團法人民間司法改革基金會備份。
